最高法院刑事判決　　　　　　九十六年度台上字第六九九四號
上　訴　人　甲○○
選任辯護人　楊慧娟律師
上列上訴人因違反毒品危害防制條例案件，不服台灣高等法院台
南分院中華民國九十五年八月十七日第二審判決（九十五年度上
訴字第六五七號，起訴案號：台灣台南地方法院檢察署九十四年
度營偵《原判決誤載為營毒偵》字第三０七號），提起上訴，本
院判決如下：
    主  文
上訴駁回。
    理  由
按刑事訴訟法第三百七十七條規定：上訴於第三審法院，非以判
決違背法令為理由，不得為之。是提起第三審上訴，應以原判決
違背法令為理由，係屬法定要件。如果上訴理由狀並未依據卷內
訴訟資料，具體指摘原判決不適用何種法則或如何適用不當，或
所指摘原判決違法情事，顯與法律規定得為第三審上訴理由之違
法情形，不相適合時，均應認其上訴為違背法律上之程式，予以
駁回。本件原判決撤銷第一審之科刑判決，改判論上訴人甲○○
以共同連續轉讓第一級毒品罪，累犯，處有期徒刑壹年肆月，並
為相關從刑之宣告。係依憑上訴人於警詢及檢察官偵查中之自白
（坦承：於原判決認定之時、地，無償提供第一級毒品海洛因三
次予顏育輝，其中一次係委由廖瑞麟交付；每次重約０．二至０
．三公克，嗣經警查獲其持有海洛因二小包《合計驗餘淨重０．
二六公克》等事實不諱）、證人顏育輝（證稱：伊向上訴人索取
海洛因三次，未曾恐嚇上訴人等語）及廖瑞麟（證陳：伊曾在上
訴人住處，見顏育輝前來向上訴人索取海洛因等情）之證言，並
參酌扣案之粉末二包，經送法務部調查局鑑驗結果，確含第一級
毒品海洛因成分，有該局民國九十四年四月十九日調科壹字第二
００００五四七一號鑑定通知書可稽等證據資料，而為論斷，已
敘明其所憑之證據及認定之理由。而以上訴人事後否認犯罪，辯
稱：顏育輝恐嚇伊提供海洛因，伊在受威脅之下，才交付葡萄糖
以資搪塞云云，為卸責之詞，不足採信，亦已依憑卷證資料，在
理由內詳加指駁。從形式上觀察，原判決並無足以影響判決結果
之違法情形存在。上訴意旨略稱：上訴人於警詢時供出海洛因係
向胡全慶、林培允、陳星燦、林嘉興、林崇穎、石淑惠、杜慶輝
、林永裕等人購買，胡全慶、林嘉興並因而被查獲，原審未詳加
調查，而未依毒品危害防制條例第十七條之規定減輕其刑，自有
調查職責未盡及判決不適用法則之違法等語。惟查：犯轉讓第一
級毒品之罪，供出毒品來源因而破獲者，依毒品危害防制條例第
十七條之規定，僅得減輕其刑，而非必須減輕。是縱因上訴人所
供而破獲其毒品之上游來源，原審法院仍有自由裁酌是否減輕其
刑之職權，原判決既未減輕其刑，則縱未依上訴人之供述確實追
查，亦與所謂判決不適用法則或應於審判期日調查之證據而未予
調查之違背法令情形有間。上訴意旨執此指摘，難認已符合首揭
法定之第三審上訴要件。其上訴違背法律上之程式，應予駁回。
據上論結，應依刑事訴訟法第三百九十五條前段，判決如主文。
中　　華　　民　　國　九十六　年　 十二 　月   十三   日
                      最高法院刑事第五庭
                          審判長法官  林　增　福
                                法官  邵　燕　玲
                                法官  張　清　埤
                                法官  陳　世　雄
                                法官  蔡　國　在
      本件正本證明與原本無異
                                      書  記  官
中　　華　　民　　國　九十六　年　 十二 　月   十八   日
                                                 H
